【裁判字號】    88,交訴,24
【裁判日期】    890106
【裁判案由】    公共危險等
【裁判全文】
臺灣士林地方法院刑事判決                          八十八年度交訴字第二四號
    公  訴  人  臺灣士林地方法院檢察署檢察官
    被      告  乙○○
    選任辯護人  連一鴻
右列被告因過失傷害案件，經檢察官提起公訴 (八十八年度偵字第七○○三號) ，本
院判決如左：
    主  文
乙○○被訴過失傷害部分不受理。被訴肇事後逃逸部分無罪。
    理  由
壹、不受理部分：
一、本件公訴意旨如起訴書所載（如附件）。
二、按告訴乃論之罪，告訴人於第一審辯論終結前得撤回其告訴，又告訴經撤回者，
    應諭知不受理之判決，刑事訴訟法第二百三十八條第一項、第三百零三條第三款
    分別定有明文。
三、查本件告訴人甲○○告訴被告乙○○過失傷害案件，起訴書認係觸犯刑法第二百
    八十四條第一項之罪，依同法第二百八十七條之規定，須告訴乃論。茲據告訴人
    於本院調查中撤回告訴，依照前開說明，本件被告被訴過失傷害部分，應為不受
    理之諭知。
貳、無罪部分：
一、本件公訴意旨如起訴書所載（如附件）。
二、訊據被告固承認駕車肇事，惟否認肇事後逃逸，辯稱：被告於肇事時，與告訴人
    均下車，但雙方口氣都不好，交談幾句後，告訴人轉身回車內，被告以為伊去拿
    凶器來對付被告，且自己受傷，想儘快就醫，故立即將車開走，以免遭不測，當
    日上午十一時，被告向友人即和平派出所警員丙○○備案，經丙○○聯絡汐止橫
    科派出所電話備案，要被告於當晚八時至警局製作筆錄，被告即按時前往，被告
    並非逃逸等語。
三、經查公訴人認被告肇事後逃逸，係以被告於警訊中坦承，及告訴人之指訴為據，
    惟查被告於警訊中係陳稱：伊因發生車禍後，本身受傷，也有下車詢問對方駕駛
    人狀況，然後把車開至伊住之社區游泳池旁空地停放，再至醫院救護，在醫院觀
    察至晚上九時卅分許，至轄區派出所報案，並製作筆錄等語，並未坦承肇事後逃
    逸，此有警訊筆錄在卷可稽。再查：告訴人於警、偵訊及本院調查中均指稱被告
    於肇事後，與告訴人均下車，被告大聲問告訴人為何如此開車，而告訴人轉身回
    車上拿行動電話欲打電話回家時，被告就上車開車往國興街巷內方向逃逸等語，
    核與被告所稱肇事後伊有下車與告訴人理論，及告訴人轉身回車上取物時，被告
    立即將車駛離乙節悉相符合。又查：被告於肇事當日中午十二時之前，以電話聯
    繫其友人即和平派出所警員丙○○，表示伊車禍要備案，經丙○○聯絡警校同學
    ，告知被告於當晚前往派出所即可，當晚丙○○有陪同被告前往派出所，抵達時
    ，另一當事人（即告訴人）已在製作筆錄等情，亦據丙○○結證在卷，而本件車
    禍承辦人即警員張國聖證稱：處理現場時，被告不在現場，社區警衛說跟著被告
    之車子，有找到被告車子，但人不在車內，有請社區警衛聯絡被告，但在現場時
    ，未聯絡到被告，伊不清楚被告有否打電話到派出所，有可能因伊事先交代過同
    事，由同事接到電話，轉告被告晚上到警局等語。綜上，被告既於肇事時，下車
    與被告交談，事後又請友人向管轄之派出所報案，並依員警之指示到派出所，足
    認其辯解尚足以採信，應認其於肇事後，下車欲處理時，因誤會告訴人欲持器物
    對其有所不利，及為緊急救醫而駛離現場，且被告事後報警處理，並無逃逸之犯
    意，其所為雖違反道路交通管理處罰條例第六十二條第一項前段之規定，惟與刑
    法第一百八十五條之四所指之逃逸情形不符，本院另查無其他積極之證據，足認
    被告有刑法第一百八十五條之四之犯行，爰為無罪之諭知。
據上論斷，應依刑事訴訟法第三百零三條第三款、第三百零一條第一項，判決如主文
。
本案經檢察官繆卓然到庭執行職務。
中      華      民      國      八十九      年      一      月    六    日
                                  臺灣士林地方法院刑事第二庭
                                          法  官  趙  文  卿
右正本證明與原本無異。
如不服本判決，應於判決送達後十日內，向本院提出上訴狀。
                                          書記官  吳  雅  菁
中      華      民      國      八十九      年      一      月  十一    日


司法院資訊處製作；財團法人民間司法改革基金會備份。
